臺灣高雄地方法院刑事判決　　　　　　　94年度簡上字第588號
上　訴　人　臺灣高雄地方法院檢察署檢察官
被　　　告　丁○○
上列上訴人因被告竊盜案件，不服本院高雄簡易庭於中華民國94
年6 月16日，以94年度簡字第3227號第一審刑事簡易判決（聲請
簡易判決處刑案號：臺灣高雄地方法院檢察署94年速偵字第981
號），提起上訴，暨聲請併案審理（移送併辦案號：同上署94年
偵字第15158 號、94年核退偵字第428 號），本院管轄之第二審
合議庭認不得以簡易判決處刑，改依通常審判程序，並自為第一
審判決如下：
    主  文
原判決撤銷。
丁○○連續竊盜，累犯，處有期徒刑捌月。扣案之鑰匙壹支沒收
之。
    事  實
一、丁○○前曾於民國79年12月間，因肅清煙毒條例案件，經法
    院判處有期徒刑3 年2 月，於82年8 月23日假釋出獄後；另
    分別於83年3 月間、83年5 月間、85年11月間及86年1 月間
    再因肅清煙毒條例及竊盜等案件，經法院各判處有期徒刑3
    年3 月、4 月、3 年5 月及1 年，嗣合併執行及撤銷前開假
    釋後，再於89年6 月13日假釋出獄；另於90年間，因贓物、
    竊盜案件，經法院分別判處有期徒刑6 月、1 年，嗣再合併
    執行及撤銷前開假釋後，再於90年10月25日入監，再於93年
    12月13日縮刑假釋出獄，並於94年1 月11日縮刑期滿假釋未
    經撤銷，以已執行完畢論。
二、詎丁○○仍不知悔改，復基於意圖為自己不法所有之概括犯
    意，先於94年4月18日凌晨1時許，在附表所示之地點，以附
    表所示方式，以其所有之自備之鑰匙1 支開啟上開機車電門
    方式，竊取丙○○所有之車牌號碼FCN-891 號重型機車1 部
    ，得手後、供己為交通工具使用，嗣於附表所示時地為警查
    獲經過，並扣得附表所示之物；其再於94年5 月2 日下午3
    時許時許，在附表所示之地點，以附表所示方式，因見林倩
    如所有交由乙○○使用之車牌號碼ＺＢＮ─060 號機車鑰匙
    掛在機車上未取走，乃隻身徒手轉動原機車鑰匙以打開電門
    方式，竊取上開ＺＢＮ─060 號機車，得手後、供己為交通
    工具使用，嗣於附表所示時地為警查獲經過。
三、案經高雄市政府警察局移請臺灣高雄地方法院檢察檢察官聲
    請簡易判決處刑暨併案審理。
    理  由
壹、程序部分
一、按被告以外之人（包括證人、鑑定人、告訴人、被害人及共
    同被告等）於審判外之陳述雖不符刑事訴訟法第159 條之1
    至之4 等4 條之規定，而經當事人於審判程序同意作為證據
    ，法院審酌該言詞陳述或書面陳述作成時之情況，認為適當
    者，亦得為證據；當事人、代理人或辯護人於法院調查證據
    時，知有刑事訴訟法第159 條第1 項不得為證據之情形，而
    未於言詞辯論終結前聲明異議者，視為有前項之同意，同法
    第159 條之5 定有明文。是本件被害人丙○○於94年4 月18
    日、乙○○於94年5 月12日於警詢所為之指述，固均係被告
    以外之人於審判外所為之陳述，屬於傳聞證據，惟本院於94
    年10月7 日準備程序、同年11月8 日審判程序時，均經被告
    同意作為證據，亦未於言詞辯論終結前聲明異議者，爰依上
    揭規定，是上開被害人丙○○、乙○○於警詢所為之陳述，
    應均具有證據能力，自得為證據。
二、被告丁○○於本院94年10月7 日準備程序、同年11月8 日審
    判程序時，均明確表示，其對於臺灣高雄地方法院檢察署94
    年核退偵字第428 號卷內第8 頁贓物領據1 份、第9 頁扣押
    物品清單1 紙，同上署94年偵字第15158 號卷內檢附警卷第
    11頁上開FCN-891 號機車照片2 張、第24頁上開FCN-891 號
    機車失竊機車查詢車輛認可資料1 紙等證據能力部分，均同
    意援用（見本院94年10月7 日準備程序筆錄、同年11月8 日
    審判程序筆錄），且未於言詞辯論終結前聲明異議者，視為
    有前項之同意，爰依刑事訴訟法第159 條之5 之規定，上揭
    書證部分，應均具有證據能力。
貳、實體部分
一、上揭犯罪事實，訊據被告丁○○於本院94年10月7 日準備程
    序及同年11月8 日審判程序時均供坦不諱，核與被害人丙○○、乙○○於警詢及本院94年9 月13日訊問時之指述情節相
    符，並有上開照片、失竊機車查詢車輛認可資料、贓物領據
    、扣押物品清單等在卷可憑，足證被告之自白與事證相符，
    洵堪採信。故本案事證已臻明確，被告犯行堪予認定。
二、核被告丁○○所為，係犯刑法第320 條第1 項之竊盜罪。被
    告先後2 次竊盜犯行，時間緊接，犯罪構成要件相同，顯係
    基於概括之犯意為之，為連續犯，應依刑法第56條之規定論
    以一罪，並加重其刑。又被告前於79年12月間，因肅清煙毒
    條例案件，經法院判處有期徒刑3 年2 月，於82年8 月23日
    假釋出獄後；另分別於83年3 月間、83年5 月間、85年11月
    間及86年1 月間再因肅清煙毒條例及竊盜等案件，經法院各
    判處有期徒刑3 年3 月、4 月、3 年5 月及1 年，嗣合併執
    行及撤銷前開假釋後，再於89年6 月13日假釋出獄；另於90
    年間，因贓物、竊盜案件，經法院分別判處有期徒刑6 月、
    1 年，嗣再合併執行及撤銷前開假釋後，再於90年10月25日
    入監，再於93年12月13日縮刑假釋出獄，並於94年1 月11日
    縮刑期滿假釋未經撤銷，以已執行完畢論，此有臺灣高雄地
    方法院刑案資料查註紀錄表及臺灣高等法院被告前案紀錄表
    各1 份附卷憑考，其於有期徒刑之執行完畢後，5 年內再犯
    本件最重本刑為有期徒刑以上之罪，為累犯，應依刑法第47
    條之規定加重其刑，並依刑法第70條規定，遞加之。
三、公訴人雖僅就被告於附表編號一所示之94年5 月2 日下午3
    時許，所為竊盜犯罪事實聲請簡易判決處刑，惟被告於附表
    編號二之94年4 月18日凌晨1 時許，所為竊盜犯罪事實，業
    據公訴人移送併辦到院（移送併辦案號：同上署94年偵字第
    15158 號、94年核退偵字第428 號），且此部分經核與前開
    依法聲請簡易判決處刑部分具有連續犯之裁判上一罪關係，
    依審判不可分原則，本院自應就此效力所及之併辦部分予以
    審究，附此敘明。
四、原審認被告罪證明確，予以論罪科刑，固非無見，惟就上開
    移送併案審理部分，原審已不及審究，致未適用刑法第56條
    連續犯之規定，論以一罪，及依刑法第70條規定，遞加重其
    刑，容有未洽。是本件上訴人即檢察官之上訴意旨，指摘原
    判決不當，為有理由，應由本院將原審判決予以撤銷，另自
    為判決。至於被告丁○○之上訴部分，業於本院94年11月8
    日審判程序時當庭以言詞表示撤回上訴（見本院94年度簡上
    字第588 號卷第93頁第8行），併此敘明。
五、爰審酌被告上開已因肅清煙毒條例、竊盜、贓物等犯行執行
　　完畢，仍未滌除其惡性，竟仍以上開2 次以竊盜機車方式，
    供己代步而滿足私慾，造成被害人寸步難行之交通代步不便
    危害非輕，故公訴人求處有期徒刑10月雖稱適當，惟念其於
    犯罪後坦承全部犯行，態度尚佳，且有正當職業等一切情狀
    ，認以量處如主文所示之刑為適當。
六、至於同上署94年核退偵字第428 號卷第9 頁之扣案鑰匙1 支
    ，為被告丁○○所有，且係供其犯罪竊得上開丙○○所有之
    車牌號碼FCN-891 號重型機車1 部之所用之物，亦經被告供
    明在卷可稽，爰依刑法第38條第1 項第2 款前段規定沒收之
    。
七、末查，被告丁○○涉犯附表編號一至二之犯行，及其上開前
    案犯罪紀錄觀之，足證其主觀惡性尚難僅以宣告有期徒刑或
    拘役，得易科罰金而收矯治之效；另被告係累犯，已如前述
    ，自無從再宣告緩刑，本件不得適用依簡易程序對其論罪科
    刑，爰應依刑事訴訟法第452 條規定適用通常程序為審判，
    自為第一審判決，當事人自可於收受本判決後10日內向臺灣
    高等法院高雄分院提起上訴（法院辦理刑事訴訟簡易程序案
    件應行注意事項第14點參照），併予指明。
據上論斷，應依刑事訴訟法第455 條之1 第1 項、第3 項、第45
2 條、第369 條第1 項前段、第364 條、第299 條第1 項前段，
刑法第56條、第320 條第1 項、第47條、第38條第1 項第2 款、
第70條，罰金罰鍰提高標準條例第1 條前段，判決如主文。
本案經檢察官甲○○到庭執行職務。
中    華    民    國    94    年    11    月    22    日
                  刑事第三庭審判長  法  官  張意聰
                                    法  官  郭瓊徽
                                    法  官  施添寶
中　　華　　民　　國　　94　　年　　11　　月　　22　　日
以上正本證明與原本無異。
如不服本判決，應於收受送達後10日內向本院提出上訴書狀。
　　　　　　　　　　　　　　　　　  書記官  陳威志
附錄本判決論罪科刑適用法條
中華民國刑法第320條 (普通竊盜罪、竊佔罪)
意圖為自己或第三人不法之所有，而竊取他人之動產者，為竊盜
罪，處五年以下有期徒刑、拘役或五百元以下罰金。
意圖為自己或第三人不法之利益，而竊佔他人之不動產者，依前
項之規定處斷。
前二項之未遂犯罰之。
附表
臺灣高雄地方法院92年度簡上字第636 號被告丁○○連續竊盜犯
行一覽表如下：
┌────┬────┬────┬──────────────┬───┬─────────┐
│編    號│犯罪時間│犯罪地點│    犯    罪    行    為    │被害人│  查獲時地及經過  │
├────┼────┼────┼──────────────┼───┼─────────┤
│一、聲請│94年5月 │高雄市前│見林倩如所有交由乙○○使用之│乙○○│丁○○於94年5 月12│
│簡易判決│2日下午 │金區文西│車牌號碼ZBN-060 號機車停放在│      │日20時30分許，在高│
│處刑部分│3時許   │里中華四│上址，機車引擎開關內仍插有鑰│      │雄市鹽埕區○○○路│
│（94年速│        │路287號 │匙，乘機徒手以該鑰匙啟動電門│      │與新樂街口前，騎乘│
│偵字第  │        │前      │竊走該車。得手後，機車供己使│      │上開ZBN-060 號贓車│
│981號） │        │        │用。                        │      │，為警查獲。      │
├────┼────┼────┼──────────────┼───┼─────────┤
│二、高雄│94年4月 │高雄市前│見丙○○所有之車牌號碼FCN-89│丙○○│丁○○於94年4 月18│
│地檢署移│18日凌晨│金區大同│1 號重型機車停放，在上址，即│      │日2 時許，在高雄市│
│送併案審│1 時許  │路與河東│以其所有之自備鑰匙1 支，開啟│      │前金區○○路與瑞源│
│理部分（│        │路口之人│機車電門而竊走該車。得手後，│      │路口處，遇警路檢盤│
│94年偵字│        │行道處  │機車供己使用。              │      │查，因無法交代車主│
│第15158 │        │        │                            │      │姓名及車子來源，而│
│號）（94│        │        │                            │      │返所協助調查並自白│
│年核退偵│        │        │                            │      │竊盜犯行，並扣得其│
│字第428 │        │        │                            │      │所有供行竊工具之鑰│
│號）    │        │        │                            │      │匙1 支。          │
│        │        │        │                            │      │                  │
└────┴────┴────┴──────────────┴───┴─────────┘
